【裁判字號】    99,審易,4651
【裁判日期】    991210
【裁判案由】    竊盜
【裁判全文】
臺灣高雄地方法院刑事判決            99年度審易字第4651號
公  訴  人  臺灣高雄地方法院檢察署檢察官
被      告  張簡芊宏
上列被告因竊盜案件，經檢察官提起公訴（99年度偵字第18495
號），被告就被訴事實為有罪之陳述，經本院告知簡式審判程序
之旨，並聽取被告與公訴人之意見後，本院裁定進行簡式審判程
序，判決如下：
    主  文
張簡芊宏犯攜帶兇器竊盜罪，處有期徒刑捌月。
    事 實 及 理 由
一、本件被告張簡芊宏所犯為死刑、無期徒刑、最輕本刑為3年
    以上有期徒刑以外之罪，其於審判程序中就被訴事實為有罪
    之陳述，經本院告知簡式審判程序之旨，並聽取當事人意見
    後，認宜進行簡式審判程序，爰依刑事訴訟法第273條之1第
    1 項規定，裁定進行簡式審判程序，合先敘明。又簡式審判
    程序之證據調查，依刑事訴訟法第273條之2規定，不受同法
    第159條第1項審判外陳述排除之限制，再被告對於卷內之各
    項證據亦不爭執證據能力（本院卷第17頁背面），故卷內所
    列之各項證據，自得作為證據，先予敘明。
二、本件犯罪事實及證據，除證據部分補充「被告於本院審理時
    之自白」外，餘均引用附件檢察官起訴書所載。
三、按刑法第321 條第1 項第3 款之攜帶兇器竊盜罪，係以行為
    人攜帶兇器竊盜為其加重條件，此所謂兇器，其種類並無限
    制，凡客觀上足對人之生命、身體、安全構成威脅，具有危
    險性之兇器均屬之，且祇須行竊時攜帶此種具有危險性之兇
    器為已足，並不以攜帶之初有行兇之意圖為必要，最高法院
    79 年 臺上字第5253號著有判例可資參照。查本件犯罪使用
    之T字 形扳手1 支，係屬金屬製品，質地堅硬，客觀上足以
    對人之生命、身體、安全構成威脅，自屬兇器無訛。是核被
    告所為，係犯刑法第321 條第1 項第3 款之攜帶兇器竊盜罪
    。審酌被告正值青壯，竟不思以己力賺取所需，率爾竊取他
    人財物，侵害他人之財產權，所為實屬不該，惟念其犯後已
    坦承犯行，態度尚可，及其犯罪動機、目的、手段、被害人
    之損失及被害人已取回失竊物等一切情狀，暨檢察官之具體
    求刑，爰量處如主文所示之刑，以示懲儆。末查被告持以犯
    罪之T字 形扳手1 支，雖係供本件犯罪所用之物，惟非被告
    所有，亦經其陳明在卷，爰不予宣告沒收。另檢察官起訴書
    所載其他扣案之物品，均與本案無涉，故均不予宣告沒收，
    附此敘明。
四、據上論斷，依刑事訴訟法第273 條之1 第1 項、第299 條第
    1 項前段、第310 條之2 、第454 條第2 項，刑法第321 條
    第1 項第3款 ，判決如主文。
五、如不服本判決，應於判決送達後10日內向本院提出上訴狀。
本件案經檢察官王清海到庭執行職務。
中    華    民    國    99    年    12    月    10    日
                  刑事第十庭    法  官  張  震
以上正本證明與原本無異。
如不服本判決應於收受送達後10日內向本院提出上訴書狀，並應
敘述具體理由；如未敘述上訴理由者，應於上訴期間屆滿後20日
內向本院補提理由書（均須按他造當事人之人數附繕本）「切勿
逕送上級法院」。
中    華    民    國    99    年    12    月    10    日
                                書記官  邱家銘
附錄本判決論罪科刑之法條：
中華民國刑法第321條
犯竊盜罪而有左列情形之一者，處6月以上、5年以下有期徒刑：
一、於夜間侵入住宅或有人居住之建築物、船艦或隱匿其內而犯
    之者。
二、毀越門扇、牆垣或其他安全設備而犯之者。
三、攜帶兇器而犯之者。
四、結夥三人以上而犯之者。
五、乘火災、水災或其他災害之際而犯之者。
六、在車站或埠頭而犯之者。
前項之未遂犯罰之。
附件：
臺灣高雄地方法院檢察署檢察官起訴書
                                     99年度偵字第18495號
    被      告  張簡芊宏男  21歲（民國○○年○月○○日生）
                        住高雄縣大寮鄉○○村○○○路47巷
                         2號
                        （另案在押）
                        國民身分證統一編號：Ｚ000000000號
上列被告因竊盜案件，已經偵查終結，認應該提起公訴，茲將犯
罪事實及證據並所犯法條分敘如下：
        犯罪事實
一、張簡芊宏意圖為自己不法所有，於民國99年5月25日凌晨1時
    許，向朱偉慶借得客觀上足以為兇器使用之T字型板手1支（
    詳下述），持往高雄市苓雅區○○○路24巷30號前處，見戴
    金麗使用車牌號碼YOC-226號機車停放路邊，以上開板手撬
    開大鎖方式，竊取上開機車，得手後騎乘該機車離去。嗣於
    99年5月26日晚上10時許，張簡芊宏與朱偉慶（高雄地檢99
    年度雄檢惠執崑緝字1960號、高雄地院99年雄院高刑照緝字
    106號通緝中）在高雄市苓雅區○○○路與三多四路之美嘉
    遊藝場前，因形跡可疑，遭警攔檢，朱偉慶當場逃逸，並遺
    留健保卡、身份證、會員卡、門號卡、記事本、紅色上衣、
    T字型板手及參有第一級毒品海洛因香菸3支等物（朱偉慶所
    涉毒品危害防制條例案件另簽分本署99年度偵字第27069號
    偵辦中），張簡芊宏事後帶同警方至高雄市苓雅區○○○路
    33號前扣得上開機車，並經其同意搜索其與朱偉慶先前位於
    高雄市○○區○○路28巷49號之3四樓住處，當場扣得其所
    有第二級毒品安非他命1包，毛重0.2公克（張簡芊宏所涉毒
    品毒品危害防制條例案件，另由本署99年度毒偵字第3227號
    聲請簡易判決處刑）、安非他命吸食器1組、殘渣袋3只、電
    子磅秤1台、林己雄身份證（朱偉慶涉嫌竊盜部分現仍由警
    方清查偵辦中）等物，始查悉上情。
二、案經高雄市政府警察局刑事警察大隊移送偵辦。
        證據並所犯法條
一、證據清單及待證事實
┌──┬──────┬─────────────────┐
│編號│證據方法    │待證事實                          │
├──┼──────┼─────────────────┤
│1   │被告張簡芊宏│全部犯罪事實。                    │
│    │自白        │                                  │
├──┼──────┼─────────────────┤
│2   │被害人戴金麗│上開機車遭竊的事實。              │
│    │證述        │                                  │
├──┼──────┼─────────────────┤
│3   │搜索扣押筆錄│全部犯罪事實                      │
│    │共3份、贓證 │                                  │
│    │物認領保管單│                                  │
│    │1份及現場照 │                                  │
│    │片3張       │                                  │
└──┴──────┴─────────────────┘
二、核被告所為係犯刑法第321條第1項第3款攜帶凶器竊盜罪嫌
    。至解送人犯報告書雖有載明被害人林己雄部分，惟經聯繫
    員警表示該部分僅係載明查獲經過，另案被告朱偉慶因涉嫌
    多起竊盜部分，現仍在清查中，附此敘明。
三、依刑事訴訟法第251條第1項提起公訴。
  此  致
臺灣高雄地方法院
中    華    民    國    99    年    9     月    10    日
                              檢  察  官  謝  長  夏
上正本證明與原本無異
中    華    民    國    99    年    10    月    5     日
                              書  記  官
所犯法條
中華民國刑法第321條
犯竊盜罪而有左列情形之一者，處6月以上、5年以下有期徒刑：
一、於夜間侵入住宅或有人居住之建築物、船艦或隱匿其內而犯
    之者。
二、毀越門扇、牆垣或其他安全設備而犯之者。
三、攜帶兇器而犯之者。
四、結夥三人以上而犯之者。
五、乘火災、水災或其他災害之際而犯之者。
六、在車站或埠頭而犯之者。
前項之未遂犯罰之。

司法院資訊處製作；財團法人民間司法改革基金會備份。
